【裁判字號】    99,易,150
【裁判日期】    990331
【裁判案由】    妨害自由等
【裁判全文】
臺灣臺南地方法院刑事判決               99年度易字第150號
公  訴  人  臺灣臺南地方法院檢察署檢察官
被      告  乙○○
            丙○○
上列被告因妨害自由等案件，經檢察官提起公訴（98年度偵字第
16546號），本院判決如下：
    主  文
乙○○犯恐嚇危害安全罪，處拘役貳拾日，如易科罰金，以新臺
幣壹仟元折算壹日。
乙○○被訴毀損部分公訴不受理。
丙○○犯強制罪，累犯，處拘役貳拾日，如易科罰金，以新臺幣
壹仟元折算壹日。
    事  實
一、乙○○係市場肉販，長期供應戊○○家族所經營位在臺南市
    ○○區○○路543號「欣格營養便當工廠」所需之雞肉食材
    ，而戊○○因積欠乙○○貨款計達新台幣153萬餘元，乙○○屢經催討未果而心有未甘，竟基於恐嚇之犯意，於民國98
    年6月6日上午9時許，在「欣格營養便當工廠」上址，對戊○○及其胞兄丁○○恫嚇稱：一天不還錢，我就每天來你的
    工廠鬧事，要讓你無法準時出貨等語，並憤而動手翻倒戊○○準備出貨之食品，致戊○○、丁○○因而心生畏懼。
二、丙○○前因毀損案件，經本院以96年度簡字第2945號判處有
    期徒刑5月，減為有期徒刑2月15日確定，於97年4月29日易
    科罰金執行完畢。其為乙○○之友人，乙○○向其告以上情
    後，丙○○為替乙○○出氣，與丁○○聯繫還款事宜，因不
    甘受丁○○之言詞挑釁，竟於98年6月23日上午10時14分許
    至同址，手持球棒進入「欣格營養便當工廠」，砸毀店前之
    監視器、辦公室內之電腦、電話（毀損部分業經管理使用人
    許嘉貞撤回告訴），並推倒牌匾、桌子、椅子及文具等物，
    以此強暴之方式妨害丁○○在「欣格營養便當工廠」行使工
    作權。
三、案經戊○○訴由臺南市警察局第四分局報告臺灣臺南地方法
    院檢察署檢察官偵查起訴。
    理  由
壹、證據能力部分
一、本件被告、檢察官均對本院所提示被害人戊○○、丁○○於
    警詢、偵查中之證述、監視器光碟1片及現場蒐證照片22張
    等證據之證據能力均不爭執，本院審酌該等筆錄及文書作成
    時之情況，並無不適當之情形，爰依刑事訴訟法第15 9條之
    5得作為證據，核先敘明。
貳、實體部分
甲、有罪部分
一、被告乙○○恐嚇戊○○、丁○○部分：
    此部分犯罪事實業據被告乙○○於本院審理時坦承不諱（本
    院卷第34頁、第34頁背面），核與被害人戊○○、丁○○於
    警詢、偵查中之證述相符，此部分犯行堪予認定。
二、被告丙○○妨害丁○○在「欣格營養便當工廠」行使工作權
    部分：
    此部分犯罪事實業據被告丙○○於本院審理時坦承不諱（本
    院卷第22頁），核與證人丁○○於警詢、偵查中之證述相符
    ，且有監視器光碟1片及現場蒐證照片22張附卷可稽，此部
    分犯行堪予認定。
三、核被告乙○○所為，係犯刑法第305條之恐嚇危害安全罪；
    被告丙○○所為，係犯刑法第304條第1項之強制罪。被告乙○○以單一行為同時對戊○○、丁○○二人為恐嚇行為，觸
    犯二恐嚇罪，為同種想像競合犯，應論以一罪。又被告丙○○有如事實欄所述之犯罪前科紀錄，有臺灣高等法院被告前
    案紀錄表可按，其受有期徒刑之執行完畢，五年以內故意再
    犯本件有期徒刑以上之罪，為累犯，應依刑法第47條第1項
    規定加重其刑。爰審酌被告乙○○、丙○○不思以理性態度
    處理債務糾紛，竟分別恐嚇被害人，及以強暴手段妨害人行
    使權利方式催討債務，所為實屬不該，惟念渠等犯後均坦承
    犯行、態度尚佳等一切情狀，各量處如主文所示之刑，並均
    諭知如主文所示之易科罰金折算標準，以資懲儆。
乙、被告乙○○被訴毀損公訴不受理部分
一、公訴意旨以被告乙○○於98年6月24日凌晨某時，持取路邊
    之木棍，砸毀停放於上址前方印有「欣格營養便當工廠」車
    牌號碼5561－NN號由許嘉貞管理使用之自小貨車之車窗玻璃
    ，因認被告乙○○涉犯刑法第354條之毀損罪嫌。
二、按告訴乃論之罪，告訴人於第一審辯論終結前，得撤回其告
    訴；又告訴經撤回者，法院應諭知不受理之判決，刑事訴訟
    法第238條第1項、第303條第3款分別定有明文。
三、經查，本件被告乙○○因涉犯刑法第354條毀損罪嫌，經檢
    察官提起公訴，惟其上開所涉犯之罪，依同法第357條之規
    定須告訴乃論。茲因告訴人戊○○於本院審理中撤回告訴（
    本院卷第33頁背面），有本院99年3月17日審判筆錄附卷可
    佐，揆諸前開說明，自應就被告乙○○被訴毀損罪嫌為不受
    理之判決。
丙、被告丙○○被訴毀損不另為公訴不受理諭知部分
一、公訴意旨以被告丙○○於98年6月23日上午10時14分許至同
    址，手持球棒進入「欣格營養便當工廠」，砸毀店前之監視
    器、辦公室內之電腦、電話，因認被告丙○○涉犯刑法第35
    4條之毀損罪嫌。
二、經查，本件被告丙○○因涉犯刑法第354條毀損罪嫌，經檢
    察官提起公訴，惟其上開所涉犯之罪，依同法第357條之規
    定須告訴乃論。茲因告訴人戊○○於本院審理中撤回告訴（
    本院卷第33頁背面），有本院99年3月17日審判筆錄附卷可
    佐，而公訴人認被告丙○○此部分犯行，與上揭經本院認定
    有罪之強制犯行，為想像競合之裁判上一罪關係，故不另為
    公訴不受理之諭知。
據上論斷，應依刑事訴訟法第299條第1項前段、第303條第3款，
刑法第304條第1項、第305條、第41條第1項前段、第47條第1項
、第55條，判決如主文。
本案經檢察官甲○○到庭執行職務。
中    華    民    國    99    年    3     月    31    日
                  刑事第六庭    法  官  郭瓊徽
以上正本證明與原本無異。
如不服本判決應於收受本判決後10日內向本院提出上訴書狀，並
應敘述具體理由。其未敘述上訴理由者，應於上訴期間屆滿後20
日內向本院補提理由書狀（均須按他造當事人之人數附繕本）「
切勿逕送上級法院」。
                                書記官  曾郁芳
中    華    民    國    99    年    3     月    31    日
附錄本案論罪科刑法條全文
刑法第304條
（強制罪）
以強暴、脅迫使人行無義務之事或妨害人行使權利者，處3年以
下有期徒刑、拘役或3百元以下罰金。
前項之未遂犯罰之。
刑法第305條
（恐嚇危害安全罪）
以加害生命、身體、自由、名譽、財產之事，恐嚇他人致生危害
於安全者，處2年以下有期徒刑、拘役或3百元以下罰金。

司法院資訊處製作；財團法人民間司法改革基金會備份。
